【裁判字號】    94,訴,868
【裁判日期】    950323
【裁判案由】    違反毒品危害防制條例
【裁判全文】
臺灣屏東地方法院刑事判決               94年度訴字第868號
公  訴  人  臺灣屏東地方法院檢察署檢察官
被      告  丁○○
選任辯護人  林樹根律師
            邱麗妃律師
            莊雯琇律師
上列被告因違反毒品危害防制條例案件，經檢察官提起公訴（94
年度偵字第3444號），本院判決如下：
    主  文
丁○○連續販賣第一級毒品，處無期徒刑，褫奪公權終身。扣案
第一級毒品海洛因貳拾包（合計驗餘淨重貳點捌公克，空包
裝重肆點捌公克）均沒收銷燬之；未扣案之販賣毒品所得新臺幣
共陸仟陸佰元沒收之，如全部或一部不能沒收時，以其財產抵償
之。
    事  實
一、丁○○明知海洛因為毒品危害防制條例第2 條第2 項第1 款
    所規定之第一級毒品，非經許可不得販賣，竟基於販賣第一
    級毒品之概括犯意，以0000000000號之易付卡行動電話號碼
    為聯絡工具，連續為下列販賣第一級毒品海洛因之行為：
  (一)於民國93年7 月30日12時42分許起至同年8 月3 日11時46分
    許止，戊○○以0000000 號之市內電話及戊○○配偶許國仔
    之行動電話0000000000號撥打丁○○上開易付卡行動電話號
    碼與丁○○表示欲購買第一級毒品海洛因，丁○○遂派真實
    年籍不詳之男子（自檢察官所舉事證無從證明該男子為知情
    ）將海洛因送至省立恆春醫院前，交付與戊○○收受，共販
    賣5 次，所得金額各為新臺幣（下同）1000元1 次及800 元
    4 次，販賣所得共計4200元。
  (二)於93年8 月1 日8 時31分許、8 月2 日8 時20分許，乙○○
    以0000000 號之市內電話撥打丁○○上開易付卡行動電話號
    碼向丁○○表示欲購買第一級毒品海洛因，丁○○遂以上述
    (一)之交易方式將海洛因送至國立恆春高級工商職業學校附近
    ，交付與乙○○收受，以金額800 元販賣共2 次，販賣所得
    共計1600元。
  (三)於93年8 月3 日14時15分許，甲○○在屏東縣恆春鎮○○路
    上君王飯店旁之公共電話撥打丁○○上開易付卡行動電話號
    碼向丁○○表示欲購買第一級毒品海洛因，同日14時30分許
    ，丁○○即駕駛車牌號碼LY－1730號自小客車到達該處，甲○○先趨前自車窗交付800 元之價款，並隨即上車，丁○○
    遂將車轉入恆南路117 巷內，在丁○○尚未交付海洛因前旋
    為警當場包抄查獲而以現行犯逮捕丁○○，並於車內座椅背
    面置物袋內發現甲○○交付之800 元，復扣得記載有「玲
    0000000000」之紙條所包裝之第一級毒品海洛因23包（合計
    淨重2.38公克，空包裝重4.8 公克）及黑色皮包內之13300
    元。
二、案經屏東縣警察局恆春分局報告臺灣屏東地方法院檢察署檢
    察官偵查起訴。
    理  由
甲、程序方面：
一、關於搜索扣押之合法性
  (一)按搜索分為有令狀搜索及無令狀搜索，有令狀搜索依刑事訴
    訟法第128 條之規定，應使用搜索票，並記載案由、應搜索
    之被告、犯罪嫌疑人或應扣押之物及應加搜索之處所、身體
    、物件或電磁紀錄、有效期間，逾期不得搜索及搜索後應將
    搜索票交還等事項，並由法官簽名；無令狀搜索係指(1)依同
    法第130 條所規定檢察官、檢察事務官或司法警察（官）逮
    捕被告、犯罪嫌疑人或執行拘提、羈押時，雖無搜索票，得
    逕行搜索其身體、隨身攜帶之物件、所使用之交通工具及其
    立即可觸及之處所之「附帶搜索」；(2)依同法第131 條第1
    項所指之逕行搜索，即因逮捕被告、犯罪嫌疑人或執行拘
    提、羈押，有事實足認被告或犯罪嫌疑人確實在內者。因
    追躡現行犯或逮捕脫逃人，有事實足認現行犯或脫逃人確實
    在內者。有明顯事實足信為有人在內犯罪而情形急迫者，
    檢察官、檢察事務官或司法警察（官）雖無搜索票，得逕行
    搜索並於實施後3 日內陳報該管法院；如由檢察事務官、司
    法警察官或司法警察為之者，應於執行後3 日內報告該管檢
    察署檢察官及法院；(3)依同法第131 條第2 項所指檢察官於
    偵查中確有相當理由認為情況急迫，非迅速搜索，24小時內
    證據有偽造、變造、湮滅或隱匿之虞者，得逕行搜索，或指
    揮檢察官事務官、司法警察官或司法警察執行搜索，並層報
    檢察長之「緊急搜索」；(4)依同法第131 條之1 所規定，經
    受搜索人出於自願性同意者，得不使用搜索票，但執行人員
    應出示證件，並將其同意之意旨記載於筆錄之「同意搜索」
    等四種情形在內。而無令狀搜索之「附帶搜索」係因拘捕之
    被告可能身懷武器或其他危險物品，恐危及執法人員、被告
    或其他第三人的人身安全，並且避免被告湮滅隨身證據所為
    之特別規定，此觀諸本條之立法理由自明，且無論犯人正在
    實施犯罪或實施後即被發覺，均有其適用，至其是否實施全
    部犯行或主要犯行，皆非所問。
  (二)被告丁○○抗辯於93年8 月3 日15時許，僅為順道搭載先生
    之朋友甲○○回家，途中即為警員攔查而違法搜索，被告亦
    無自願同意搜索；辯護人並以搜索不合法為由，認所扣得之
    證物屬於違背法定程序所取得之證據，應無證據能力云云。
    經查，屏東縣警察局恆春分局刑事組偵查員蔡坤福於93 年8
    月3 日14時許，在君王飯店附近執行巡邏勤務時，適見恆春
    分局的毒品管制人口甲○○在君王飯店旁撥打公共電話，蔡
    坤福於下車趨前聽見甲○○與電話對方說「要鹹的，快送過
    來」等語，認係可疑，乃呼叫同事丙○○前來支援，約20分
    鐘後，甲○○又撥打公共電話，通話內容與前通相同，於14
    時30分許，被告丁○○駕駛LY－1730號自小客車從恆春方向
    開來，停在公共電話亭旁，甲○○見狀即上前並掏錢交與丁○○，並隨即坐上前揭自小客車，該即轉入恆南路117 巷內
    ，丙○○乃尾隨在後，蔡坤福則轉由前面恆南路125 巷包抄
    ，於117 巷內天道堂旁攔車表明身份，而以販賣毒品之現行
    犯逮捕被告丁○○，並在車內手煞車處查獲口香糖包內之海
    洛因毒品23包及座椅背面置物袋內之800 元等情，業經證人
    即查獲警員蔡坤福於本院審理中具結供證甚詳（見本院卷第
    90頁至第94頁），核與證人即查獲警員丙○○所證述之前揭
    車輛到達前述地點後之情形相符（見本院卷第95頁至第98頁
    ），復參以查獲員警蔡坤福為恆春分局刑事組偵查員之身分
    ，聽聞為毒品列管人口之甲○○撥打電話表示「要鹹的」等
    語，依其職業專業性知悉毒品使用者常以「鹹」、「甜」分
    別代稱「海洛因」及「安非他命」，又甲○○在等待當時顯
    現焦慮不安連續撥打二通電話相同內容之電話，故足以懷疑
    甲○○有交易毒品之情形，又見前揭自小客車到達後，甲○○即自車窗外交付800 元與車內之人，顯見交易毒品之犯罪
    行為已經正在發生無訛，雖販賣毒品之構成要件未完全實現
    ，惟依客觀情狀應足堪認定被告丁○○為販賣毒品之現行犯
    。雖辯護人以證人甲○○係證述對丁○○稱要買「藥仔」而
    非「鹹的」及毒品係到警局後才搜到，而認蔡坤福並未聽見
    甲○○之通話內容，不能認定被告為現行犯，其搜索為不合
    法等語置辯。惟證人甲○○於警詢、偵訊及本院審理中均未
    曾否認於警察查獲時曾以公共電話撥打丁○○手機表示要購
    買海洛因，且就警察攔車後之情形證述：攔車後被帶到警察
    的車上，可以看到丁○○的車，但不是很清楚，並沒有看到
    被扣的23包海洛因是如何搜出來的等語（見本院卷第103 頁
    ），則就毒品係當場查獲抑或帶回警局後再搜索始查獲，證
    人甲○○既自陳未當場親見查獲現場警察執行搜索之情形，
    足徵其先前證述「係回派出所後始搜出」等語，容有懷疑，
    不足採信。綜上所述，查獲員警蔡坤福既以現行犯逮捕被告
    丁○○，則於逮捕丁○○時就其所駕駛之上開自小客車所為
    之附帶搜索行為，尚難指為非法，更無是否為同意搜索之問
    題。縱員警於搜索扣押筆錄上未載明係依刑事訴訟法第130
    條執行之附帶搜索，亦難遽認該扣案之海洛因毒品23包無證
    據能力。
二、關於證據能力
    按被告以外之人於審判外之言詞或書面陳述，除法律有規定
    者外，不得作為證據；又除顯有不可信之情況外，公務員職
    務上製作之紀錄文書、證明文書亦得為證據，刑事訴訟法第
    159 條第1 項、第159 條之4 第1 款定有明文。查屏東縣警
    察局恆春分局偵查刑案現場圖係恆春分局警員丙○○就屏東
    縣恆春鎮○○路117 巷、恆南路段暨警員埋伏攔查等相關位
    置所繪製之圖例說明，為公務員在職務上所製作記載附近路
    段之相關位置等事實之書面資料，因警員有據實記載之義務
    ，性質上可信性極高，是依刑事訴訟法第159 條之4 第1 款
    之規定具有證據能力。
乙、實體方面
一、訊據被告丁○○矢口否認有前揭連續販賣毒品之犯行，辯稱
    ：甲○○是我先生的朋友，案發當日是甲○○在路上攔下我
    要我順道載他回去，被查到的毒品不是我的；戊○○沒有打
    電話給我過；我不認識乙○○云云。經查：
  (一)上揭查獲扣案之白粉23包（合計淨重2.38公克，空包裝重
    4.8 公克），經送法務部調查局鑑驗結果均含第一級毒品海
    洛因成分，有該局93年9 月29日調科壹字第240003280 號鑑
    定通知書1 紙在卷可佐，上述鑑驗結果，係檢驗機關本於專
    業知識及以精密儀器或科學檢驗方法所得之結論，自可憑信
    ，是扣案之白粉為第一級毒品海洛因之事實，應堪認定，合
    先敘明。
  (二)查獲員警蔡坤福於攔下上開自小客車後，丁○○當時位於駕
    駛座，甲○○位於駕駛後方之座位，在車內手煞車處查獲一
    只口香糖袋，口香糖內裝有23包海洛因捲入吸管內，並於座
    椅背面置物袋內查獲甲○○交付之現金800 元等情，業據證
    人蔡坤福於偵訊中證述：「…我們表明身分後請他們（即丁○○、甲○○等人）開門，甲○○就坦承是要向丁○○買毒
    品海洛因800 元，且我有問車上丁○○的兒子說『藥放在哪
    裡』，結果她兒子用台語回答說『要甜的或是鹹的』，我說
    『要鹹的』，她兒子說『鹹的放那邊』，他手一邊指著排擋
    桿那邊的口香糖袋，接著我就拿起來發現裡面都是海洛因，
    海洛因包裝袋外面還有包著一張紙上面寫著『玲』。」（見
    偵卷第142 頁、第143 頁）、於本院審理中證述：「是丁○○的小孩子指說『鹹的』放在那裡」等語（見本院卷第94頁
    ），證人即另一查獲警員丙○○於本院審理中證述：「蔡坤
    福在車子前面說有發現毒品了。……車上總共有四個人，丁○○在駕駛座，甲○○坐在司機的後面。……800 元是甲○○說他的錢在那邊，他說她要跟丁○○買毒品的。」（見本
    院卷第96頁、第97頁），核與證人甲○○於偵訊中證述：「
    我本來要打電話給丁○○問她有沒有海洛因，是約在恆春君
    王大飯店交貨，後來她本人開小客車過來，接著我就上車，
    我準備要用800 元向她買海洛因，但是還沒有拿到就被警察
    抓了。……（問：那23包東西是何人的？）我不知道，且是
    從她車上搜出來的，如果是我的話，我幹嘛還跟她買毒品。
    」（見偵卷第119 頁、第120 頁）、及其於本院審理中證述
    ：「（問：你如何證明那個800 元是你的？）因為我很確定
    我拿給丁○○的。我從窗戶拿錢給她，她把錢收起來，我問
    她『藥呢』，她叫我等一下，我就叫她載我到前面的地方，
    我就上車，到了恆春鎮君王大飯店巷子的後面就被抓到，交
    800 元時我還沒有上車。……（問：你在警局說錢是以長方
    形的方式對折是如何折的？）長方形對折【並當場將紙鈔折
    成長條狀】。……錢（她）收走了，但海洛因還沒有給我。
    」（見本院卷第99頁至第102 頁背面）等情節相符，並參以
    查獲椅座背面置物袋內鈔票折法之照片，經核與證人甲○○
    證述相符，復查查獲之海洛因之位置為手煞車處，以甲○○
    受警攔查時位於駕駛後座，自上車後到查獲時間極為短暫，
    應無可能為甲○○所置放，另在車內之被告二子均尚年幼，
    是自客觀情狀應堪認定毒品海洛因係為被告所持有管領中，
    且甲○○自始均供陳當時係向被告買海洛因無訛，足見被告
    否認海洛因為其所有為卸責之詞，不足採信，故所查獲之海
    洛因23包為被告所有，應堪認定。
  (三)證人戊○○於本院審理中證述：「我以家裡電話0000000 號
    及我先生徐國仔的手機0000000000號撥打0000000000號之行
    動電話共十多次，其中共有5 次是要買毒品，是有人跟我說
    打電話去可以買到藥，價錢有時800 元，有時1000元，1000
    元的最少有買1 次」等語（見本院卷第106 頁至第107 頁）
    ，核與其偵訊中證述：「我是以家裡電話0000000 號聯繫丁○○的手機買過海洛因，至於拿貨給我的人我不認識，我是
    打電話給丁○○，跟她買時她都說好，說好之後就到省立醫
    院去拿毒品」等語（見偵卷第119 頁）相符；又證人乙○○
    於偵訊中證述：「我有跟丁○○買過毒品，我要跟他買800
    元，她回答我說好，我就和她約在恆春工商，她就叫其他人
    送過來給我」等語，核與其於本院審理中證述略以：「我是
    以0000000 的家裡電話打0000000000號行動電話，在93年8
    月1 日、2 日共買2 次各800 元之海洛因，我打電話過去時
    最少有一次是丁○○接的，我打過去跟他說我是誰，問他『
    萍仔』在不在，她回答我說『不在』，我是『玉仔』，之後
    我就跟她說我要買海洛因的事情，她就問我要在哪裡等她，
    之後她就叫人家拿東西過來。」等語（見本院卷第150 頁至
    第160 頁）相符；證人甲○○復於本院審理中證述：「93年
    8 月3 日我有在恆春鎮君王大飯店旁邊的公用電話打給丁○○問她有沒有藥，我把800 元拿給她，那時我還沒有上車，
    但海洛因還沒有拿給我。……電話是我問人家的，我是打丁○○的手機。」等語明確，綜上開證人自偵訊、本院審理時
    自始均證述曾向被告丁○○購買毒品，所證述之交易之價格
    、交易方式、交易地點等節互核大致相符，且證人戊○○、
    乙○○、甲○○與被告丁○○並無怨隙，應無故意誣攀之理
    ，是渠等證言應堪採信。
  (四)又綜合證人戊○○、乙○○、甲○○所指撥打0000000000號
    行動電話向被告丁○○購買毒品之證言及0000000000號之通
    聯紀錄可知，證人戊○○、乙○○及甲○○確實曾以家中電
    話、使用中之手機（戊○○配偶徐國仔所有）及公共電話撥
    打給被告丁○○，0000000000號之行動電話自查獲後即再無
    通話紀錄，並最後通話之受話及發話地點均與證人甲○○證
    述相符；復參以被告丁○○所販賣之海洛因之包裝方式係以
    海洛因以袋裝捲入吸管內；交易方式係戊○○、乙○○撥打
    電話與丁○○後，約定交易地點為恆春醫院及國立恆春高級
    工商職業學校附近，遂有年輕男子騎乘機車送貨至該處等情
    ，均有證人戊○○、乙○○具結證述詳實（分別見本院卷第
    105 頁、第109 頁背面及第110 頁），並有扣案毒品之包裝
    方式係將海洛因放入夾鏈袋內，並以記載「玲0000000000」
    紙條併同捲入吸管內之證物23包足憑（參查獲警卷第19頁至
    第29頁所附之查獲照片）；再佐以查獲現場之道路情形：恆
    南路係可通行公車之雙向馬路，而被告被查獲所在之117 巷
    「天道堂」前為僅容小客車通過之小巷，此有屏東縣警察局
    恆春分局偵查刑案現場圖及現場照片附卷可參（見本院卷第
    108 頁至第114 頁），倘如被告丁○○所言係為搭載甲○○
    至船帆石要自恆公路往墾丁方向，無須轉入117 巷後再繞入
    被查獲之小巷，尚可直行117 巷直接轉入恆公路，抑或自恆
    南路返回即可（上揭方式僅須轉彎1 次），且查獲之時為下
    午3 時許，並無特殊活動或道路施工等情形造成馬路擁塞，
    是無從自被告稱係買中午之便當，為甲○○攔下搭便車，因
    車子很多而轉進117 巷再轉出去至大馬路（即須轉2 次彎）
    之辯詞可得合理。是被告空言否認犯有上情，諉無足採。
  (五)目前社會上非法販賣毒品犯罪之型態不一，有所謂「大盤」
    、「中盤」或「小盤」販賣者，亦有吸食者彼此之間偶而互
    供有無之零星交易者，在屬前者之情形（即大中小盤），經
    深入查證，如機會掌握得宜，或許可查獲與非法販賣海洛因
    有關之販賣工具（諸如電子秤、帳冊、分裝袋等物）或多數
    知情或購買者等證人之證詞，以作為法院判決認定之依據，
    然在後者之情形（即吸食者之間偶發性零星交易），因該種
    零星交易犯罪行為，在性質上本無須使用任何販賣工具，亦
    無須記載帳冊，且其交易時間短暫（僅須數秒之時間），交
    易方法簡單隱密（在不易為人注意之場所一手交錢，一手交
    貨），交易對象單純（買方僅一人），交易時未必有他人在
    場知悉其事，亦無所謂犯罪之被害人，在被告堅不承認其犯
    行之情況下，茍非警方事先獲知情報而埋伏於交易現場當場
    查獲，否則往往僅能在事後依據購買者供出來源作為認定事
    實之主要依據，法院縱再作深入之調查，基於該種犯罪之性
    質所侷限，亦無從查得其他直接明顯之關連性物證以為補強
    佐證，其有效之調查途徑在客觀上顯然已告窮盡。惟毒品購
    買者所為不利於被告之指證在證據法則上亦屬「人證」之一
    種，與「被告之自白」經法律特別規定不得作為認定事實唯
    一證據之情形顯然不同，茍購買者之指證並無「重大」矛盾
    瑕疵，亦未違背經驗法則與論理法則，且核與案件之其他相
    關事實（如有吸用海洛因毒品之背景、彼此無重大仇隙，指
    證態度明確肯定、指證係基於自由意識、彼此常有互供有無
    之現象等）相符者，自應認其所為不利於被告之指證已有前
    述各項相關事實情況證據以資佐證，而強化其證言之憑信性
    ，本件證人戊○○、乙○○、甲○○均有吸食毒品之習性，
    此有三人之臺灣高等法院被告前案紀錄表附卷可參，且與被
    告並無何仇怨，觀乎其證言均稱有與被告丁○○交易毒品之
    情形，且大體而言，證人在偵查中、本院審理中所述均大致
    相符，並無何重大矛盾之處，亦未違背經驗法則與論理法則
    ，雖其無法就向被告購入毒品之時間、次數、金額、數量具
    體詳細說明或略有出入，惟此乃因吸毒者有慣常購買毒品之
    情形，吸毒者如能將購入毒品之種類、時間、數量、金額、
    次數均能鉅細靡遺詳細記住，反不符常理，應認上開證人所
    述堪予信實。況本案距案發時間已久，證人亦可能有記憶模
    糊之情形，是本院依「罪證有疑，利歸被告」之原則，就被
    告販賣毒品之種類、次數、金額、數量等犯罪事實，自應從
    輕予以認定，故綜上開證言，證人戊○○自93年7 月30日至
    同年8 月3 日止，共向被告購買5 次海洛因，有時800 元，
    有時1000元，至少1 次為1000元，則本院認定被告販賣毒品
    所得為4200元（800 元3 次、1000元1 次）；證人乙○○於
    同年8 月1 日、2 日，共向被告購買2 次海洛因，均為800
    元，則本院認定被告販賣毒品所得為1600元；證人甲○○於
    同年8 月3 日向被告購買海洛因，800 元已由被告收受，尚
    未取得海洛因即為警查獲，販賣第一級毒品犯行雖屬未遂，
    惟價款已為交付，則本院認定被告販賣毒品所得為800 元。
  (六)綜上所述，本件事證明確，被告犯行應堪認定。
二、查海洛因係毒品危害防制條例第2 條第2 項第1 款所定之第
    一級毒品，不得非法持有、販賣。按販賣毒品罪，係行為人
    明知其為毒品，竟意圖販營利，而將毒品購入或賣出，有一
    於此，其犯罪即屬完成，無須二者兼備，此與意圖販賣而持
    有毒品罪，係指行為人以意圖販賣營利以外之原因而持有毒
    品，其後始起意營利販賣者（例如因為他人之贈與或寄藏而
    持有，嗣後始起意為販賣者而言），並不相同。因此，所謂
    販賣毒品者，並不以販入之後，復行賣出為必要條件，只要
    以營利為目的，將毒品購入或賣出，有一於此，其犯罪就算
    已經完成，所以，不論販入或賣出之行為，皆屬販賣行為的
    一部分（最高法院88年度臺上字第2398號、90年度臺上字第
    1204號、91年度臺上字第1143號判決意旨參照）。是核被告
    丁○○所為，係犯毒品危害防制條例第4 條第1 項之販賣第
    一級毒品罪、同條第6 項之販賣第一級毒品未遂罪；其販賣
    前後持有海洛因之低度行為，應為販賣之高度行為所吸收，
    不另論罪。被告多次販賣第一級毒品與戊○○、乙○○既遂
    之行為及販賣第一級毒品與甲○○未遂之行為，時間緊接，
    方法相同，觸犯構成要件相同之罪名，顯係基於概括犯意為
    之，雖有既、未遂之分，仍成立即遂之連續犯，應依刑法第
    56 條 規定論處，並加重其刑。爰審酌被告為國中畢業之智
    識程度，雖無施用毒品之惡習，惟竟攜無知幼子陪同販賣第
    一級毒品海洛因，毒害他人身心以獲利，犯罪動機洵非良善
    ，於短時間（僅數日之間）內販賣毒品之次數非少，散佈毒
    品對社會之危害程度甚鉅，及犯罪手段、販賣毒品之種類、
    查獲毒品之數量，復於偵、審程序中始終否認犯行，仍飾詞
    置辯，毫無悔意及檢察官之具體求刑等一切情狀，量處如主
    文所示之刑，並依法宣告褫奪公權終身。至檢察官具體求刑
    併科罰金1 千萬元之部分，本院考量被告危害社會治安之程
    度及被告因販賣毒品所得之利益，認對被告處以主文所示之
    刑罰，已足收懲儆之效，爰不予為併科罰金之諭知。
三、扣案之海洛因23包（合計淨重2.38公克，空包裝重4.8 公克
    ），為第一級毒品已如前述，應依毒品危害防制條第18條第
    1 項前段之規定沒收銷燬之。次按毒品危害防制條例第19條
    第1 項關於沒收之規定，固採義務沒收主義，凡犯同條例第
    4 條至第9 條、第12條、第13條、第14條第1 項、第2 項之
    罪者，其供犯罪所用之物或因犯罪所得之財物，均需諭知沒
    收。但該法條並未規定「不問屬於犯人與否」，均沒收之，
    自仍以屬於被告或共犯所有者為限，始應予以沒收（最高法
    院92年度台上字第4391號、93年度台上字第2825號判決足供
    參照）。又依「罪證有疑，利歸被告」之原則，因前述所認
    定被告販賣毒品次數及金額之計算販賣毒品所得共6600元，
    應依同條例第19條第1 項之規定沒收，如一部或全部不能沒
    收時，以其財產抵償之。未扣案之行動電話號碼0000000000
    號之手機，依前開事證，僅能證明為被告所使用，無法證明
    係被告所有，亦未予扣案，未免將來執行之困難，爰不另為
    沒收之宣告。至扣案之現金13000 元，無法證明為本件販賣
    毒品所得，爰不為沒收之諭知，併此敘明。
四、至公訴意旨除前開論罪之事實外，尚認被告丁○○於93年8
    月1 日15時許、8 月2 日10時許、8 月2 日15時許，由甲○○以公共電話撥打0000000000號行動電話向丁○○購買海洛
    因，被告即將海洛因送至君王大飯店旁交與甲○○收受，以
    800 元價格販賣3 次而涉有販賣第一級毒品之罪嫌云云。惟
    查，檢察官所指之此部分犯罪事實，無非係以證人甲○○於
    警詢中之供述為據，而警詢中之供述為刑事訴訟法第159 條
    規定之傳聞證據，認不具證據能力，被告及辯護人於準備程
    序及審判程序中亦具體表明不同意作為證據使用，檢察官並
    未提出證人甲○○於警詢中證述具特別可信性之證明以適用
    傳聞例外之規定，亦未提出其他積極證據足認被告有此部分
    所指之犯行，自不能證明被告有該部分之犯罪，原應為無罪
    之諭知，惟公訴意旨認此部分與上開有罪部分有連續犯之裁
    判上一罪關係，爰不另為無罪之諭知，附此敘明。
據上論斷，應依刑事訴訟法第299 條第1 項前段，毒品危害防制
條例第4 條第1 項、第18條第1 項前段、第19條第1 項，刑法第
11條、第37條第1 項、第56條，判決如主文。
本案經檢察官鄭伊鈞到庭執行職務
中    華    民    國    95    年    3     月    23    日
                  刑事第二庭    審判長法  官  羅森德
                                      法  官  蘇碧珠
                                      法  官  陳海寧
以上正本證明與原本無異。
如不服本判決應於收受本判決送達後十日內向本院提出上訴書狀，
其未敘述上訴理由者，並得於提起上訴後十日內向本院補提理由
書狀（均須按他造當事人之人數附繕本）「切勿逕送上級法院」
中    華    民    國    95    年    3     月    30    日
                                      書記官  劉淑蓉
附錄法條：
毒品危害防制條例第4條
製造、運輸、販賣第一級毒品者，處死刑或無期徒刑；處無期徒
刑者，得併科新臺幣 1 千萬元以下罰金。
製造、運輸、販賣第二級毒品者，處無期徒刑或 7 年以上有期徒
刑，得併科新臺幣 7 百萬元以下罰金。
製造、運輸、販賣第三級毒品者，處 5 年以上有期徒刑，得併科
新臺幣 5 百萬元以下罰金。
製造、運輸、販賣第四級毒品者，處 3 年以上 10 年以下有期徒
刑，得併科新臺幣 3 百萬元以下罰金。
製造、運輸、販賣專供製造或施用毒品之器具者，處 1 年以上 7
年以下有期徒刑，得併科新臺幣 1 百萬元以下罰金。
前五項之未遂犯罰之。


司法院資訊處製作；財團法人民間司法改革基金會備份。
